臺灣新北地方法院三重簡易庭民事裁定
　　　　　　　　　　　　　　　　　110年度重簡字第1473號
原　　　告　陳美樺　
訴訟代理人　嚴柏顯律師
被　　　告　陳博澤　

　　　　　　梁雅婷　
    主  文
本件移送臺灣嘉義地方法院。
    理  由
一、按訴訟之全部或一部，法院認為無管轄權者，依原告聲請或
    依職權以裁定移送其管轄法院，民事訴訟法第28條第1項定
    有明文。次按訴訟，由被告住所地之法院管轄；因侵權行為
    涉訟者，得由行為地之法院管轄；被告住所、不動產所在地
    、侵權行為地或其他據以定管轄法院之地，跨連或散在數法
    院管轄區域內者，各該法院俱有管轄權，民事訴訟法第1條
    第1項、第15條第1項及第21條亦分別定有明文。再按訴訟繫
    屬於法院以後，受訴法院應就其管轄權之有無，依職權調查
    之，為此為法院管權之基本原則，此項職權調查事項之範圍
    ，本諸民事訴訟採處分權主義、辯論主義之原則，當係以原
    告主張之事實為範圍，惟並非謂原告一有主張該事實，即當
    然「依該原告主張之事實」取得管轄權，法院無庸或無權進
    行任何調查，蓋法院所為之此項審查係就「管轄權」有無之
    合法程序事項而為之職權調查認定，與起訴合法後實體認定
    原告起訴「請求」之訴訟標的法律關係是否成立，應屬二事
    ，是關於侵權行為地特別管轄之主張，原告亦有義務提出相
    關之事證，否則若原告主張某一不存在之管轄權事實，法院
    即須受其拘束，則原告只須於起訴時先漫恣主張所有可取得
    管轄之事實，藉以取得對其應訴較為便利之法院管轄，以改
    變「以原就被」之原則，致使被告須因此疲於應訴較不利法
    院，殊屬不公甚明。
二、本件原告雖以其與被告陳博澤為配偶關係，詎被告陳博澤竟
    與被告梁雅婷祕密交往，不法侵害原告之配偶權，被告2人
    並分別曾於民國110年4月2日至4月3日在座落屏東縣○○鎮
    ○○路00巷00號之墾丁馬爾地夫溫泉大飯店，110年4月30日
    至同年5月2日間在座落新北市○○區○○路000號3樓之樂頤
    飯店共同過夜、約會及遊玩，另曾分別至臺中、高雄、嘉義
    、臺東等地約會遊玩，不法侵害原告之配偶權等情為由，主
    張被告2人曾於新北市蘆洲區有侵權行為，並向本院起訴請
    求被告2人應連帶負侵權行為之損害賠償責任等語，惟查，
    本件起訴時，被告陳博澤之住所地係位於嘉義縣民雄鄉集福
    街26巷38號，被告梁雅婷之住所地則位於嘉義市○區○○路
    000號，有被告2人之個人戶籍資料查詢結果可稽，核非屬本
    院之管轄範圍，原告雖主張有部分侵權行為之侵權行為地位
    於本院轄區之事實云云，惟原告起訴時所提出之證據僅有原
    告之戶口名簿而已，並無相關事證顯示新北市蘆洲區為侵害
    原告配偶權之行為地。原告雖另聲請保全證據，就前開樂頤
    飯店於110年4月30日至5月2日之出入口監控影像聲請保全，
    惟依樂頤飯店於110年7月3日回函所稱監視資料已覆蓋而無
    法提供相關證明等語（參見本院110年度重聲字第47號聲請
    保全證據卷第53頁），亦無法證實被告二人曾於本院之管轄
    範圍內有侵害原告配偶權之行為，原告復未就本院屬本件訴
    訟之侵權行為地等情舉證釋明之，故依卷內事證，基於以原
    就被原則，又參酌兩造之住所地均位於嘉義縣，本件訴訟自
    應由臺灣嘉義地方法院管轄。玆原告向無管轄權之本院起訴
    ，顯係違誤，爰依職權將本件移送於該管轄法院。
三、依民事訴訟法第28條第1項，裁定如主文。
中    華    民    國   110    年    9     月    23    日
                      臺灣新北地方法院三重簡易庭
                            法  官  王雅婷
以上正本證明與原本無異。
如對本裁定抗告須於裁定送達後10日內向本院提出抗告狀，並應
繳納抗告費新臺幣1,000元整。
中    華    民    國   110    年    9     月    23    日
                            書記官  陳芊卉